臺灣雲林地方法院刑事判決
公　訴　人　臺灣雲林地方法院檢察署檢察官
被　　　告　甲○○
　　　　　　　　　　國民
　　　　　　　　　　（現另案於臺灣雲林第二監獄執行中）
　　　　　　丁○○
　　　　　　　　　　國民
　　　　　　　　　　（現另案於臺灣雲林第二監獄執行中）
上列被告等因竊盜案件，經檢察官提起公訴（95年度偵字第4404
號、96年度偵字第98號），並當庭追加起訴，被告等就被訴事實
為有罪之陳述，經本院合議庭認為適當後，裁定由受命法官獨任
進行簡式審判程序，判決如下：
    主      文
甲○○、丁○○共同攜帶兇器竊盜，甲○○處有期徒刑陸月，丁○○處有期徒刑玖月；又共同攜帶兇器竊盜，甲○○處有期徒刑
陸月，丁○○處有期徒刑玖月。甲○○應執行有期徒刑拾月，丁○○應執行有期徒刑壹年肆月。
    事實及理由
壹、犯罪事實：
    丁○○前於民國95年間，因竊盜案件，經本院判處有期徒刑
    1 年2 月確定。丁○○仍不知悔改，與甲○○因施用毒品成
    癮，缺錢購毒，竟共同基於意圖為自己不法所有之犯意聯絡
    ，為下列犯行：
    一甲○○於95年8 月25日與丁○○攜帶客觀上足以對人身安
      全產生危害之斜口剪1 支，至雲林縣元長鄉○○村○○段
      183 號農地（下稱183 號農地），由丁○○持斜口剪剪斷
      乙○○所有架設於該處水溝內以塑膠管包覆之抽水馬達電
      纜線數公斤（燃燒後剩餘約10公斤，詳如後述），甲○○
      在旁收取已剪斷電纜線，共同竊取電纜線得手後，暫攜至
      雲林縣大埤鄉西鎮村某廢棄工寮內藏放。
    二甲○○於95年8 月28日13時許，復搭乘丁○○騎乘之車牌
      號碼H6H-586 號機車至前揭廢棄工寮，入內取出上述電纜
      線，攜至雲林縣元長鄉○○村○○○○○道路附近堤防內
      空地，點火燃燒之。甲○○及丁○○於等候上開竊取之電
      纜線外皮燒燼之際，見該堤防對面之雲林縣元長鄉○○村
      ○○段184 號農地（下稱184 號農地）水溝內設有電纜線
      ，另行起意，攜帶前開客觀上足以對人身安全產生危害之
      斜口剪1 支至該處水溝，由甲○○剪斷丙○○所有架設於
      該處水溝內以塑膠管包覆之電纜線約7 公斤，丁○○則在
      旁收取已剪斷之電纜線而竊取得手。嗣於同日14時30分許
      ，適為路過該處堤防之楊昇穎發現燃燒中之電纜線，前往
      查看，甲○○、丁○○見行跡敗露，甲○○立即跑步逃離
      現場，丁○○則騎乘前開機車逃離，楊昇穎見狀旋報警處
      理，並騎車追趕丁○○，於同日15時50分，在雲林縣元長
      鄉鹿南村土地公廟旁產業道路，始會同警員追及逮捕丁○○，並經警在該處堤防內空地，取回已燃燒過之電纜線10
      公斤及未燃燒過之電纜線7 公斤，而查獲上情。
貳、認定犯罪事實所憑證據及理由：
    一程序部分：
      (一)按「於第一審辯論終結前，得就與本案相牽連之犯罪或
        本罪之誣告罪，追加起訴。追加起訴，得於審判期日以
        言詞為之。」「有左列情形之一者，為相牽連之案件：
        一一人犯數罪者。」刑事訴訟法第265 條、第7 條第1
        款定有明文。檢察官於本院96年度易字第105 號審判期
        日，當庭以言詞追加同一被告丁○○前揭犯罪事實壹一
        之犯罪事實，經本院以96年度易字第105 號受理，則揆
        諸前開規定，並參酌同法第6 條第2 項關於相牽連案件
        合併審判之法理，本訴與追加起訴部分合併審理、判決
       ，合先敘明。
      (二)本件被告2 人所犯刑法第321 條第1 項第3 款攜帶兇器
        竊盜罪，係死刑、無期徒刑、最輕本刑為3 年以上有期
        徒刑以外之罪，其等於準備程序就前揭被訴事實為有罪
        之陳述，經受命法官告知簡式審判程序之旨，並聽取其
        與公訴人之意見後，本院合議庭裁定由受命法官獨任進
        行簡式審判程序，是本件之證據調查，依刑事訴訟法第
        273 條之2 規定，不受同法第159 條第1 項、第161 條
        之2 、第161 條之3 、第163 條之1 及第164 條至第17
        0 條規定之限制，合先敘明。
    二證據名稱及證據資料：
      (一)被害人乙○○之警詢筆錄。證明：警方查獲已燃燒之電
        纜線約10公斤，為乙○○所有架設於183 號農地之電纜
        線，被害人邱乙○○於95年8 月25日發現失竊，價值約
        新臺幣（下同）10,000元。
      (二)被害人丙○○之警詢筆錄。證明：警方查獲之電纜線約
        7 公斤，為丙○○所有架設於184 號農地之電纜線，價
        值約5,000元。
      (三)贓物認領保管單2 紙及照片15張。證明：被告2 人以斜
        口剪剪斷以塑膠管包覆之電纜線，竊取乙○○、丙○○
        所有之電纜線，及電纜線業經乙○○、丙○○領回等事
        實。
      (四)被告2 人於本院審理時坦承上開犯罪事實，並供稱其等
        行竊之工具斜口剪長約25公分，為鐵製品，前端尖銳，
        可以剪斷塑膠管等語。是被告2 人所持之行竊工具，足
        以對人之生命、身體安全構成威脅，具有危險性，為兇
        器無誤。
      被告2 人之自白與相關證據均相符合，本件事證明確，被
      告之犯行應堪認定。
、論罪科刑之理由：
    一被告2 人所為，就犯罪事實壹一二部分，均係犯刑法第32
      1 條第1 項第3 款之攜帶兇器竊盜罪。
    二被告2 人就上開2 竊盜犯行，有犯意聯絡及行為分擔，為
      共同正犯。
    三被告2人之上開2竊盜犯行，犯意各別，應分論併罰之。
    四本院審酌被告甲○○前有施用毒品前科，被告丁○○則有
      違反肅清煙毒條例、貪污治罪條例、麻醉藥品管理條例、
      妨害兵役治罪條例、公共危險、竊盜等多項前科，前於95
      年間，甫因竊盜案件，經本院判處有期徒刑1 年2 月確定
      ，有臺灣高等法院被告前案紀錄表2 份在卷可稽，被告甲○○素行難認良善，被告丁○○則多次進出監獄，素行更
      形惡劣；被告甲○○、丁○○正值青壯，不思以自身勞力
      獲取生活所需，因施用毒品成癮，缺錢購毒，即持斜口剪
      竊剪電纜線，妨害社會治安，缺乏自食其力賺取金錢並尊
      重他人財產權之觀念，更造成他人生活不便；被告2 人於
      短短3 日內，即為2 件竊盜犯行，惡性非輕，幸而為警查
      獲，被害人已取回遭竊之電纜線，所受損害不大，被害人
      乙○○、丙○○均表示願意原諒被告2 人，給被告2 人自
      新之機會；被告2 人均犯後坦承犯行，深具悔意，犯後態
      度良好等一切情狀，各量處如主文所示之刑，並分別定其
      應執行之刑。
肆、適用之法律：
    依刑事訴訟法第273 條之1 第1 項、第299 條第1 項前段，
    刑法第28條、第321 條第1 項第3 款、第51條第5 款，判決
    如主文。
中　　華　　民　　國　　96　　年　　4 　　月　　30　　日
                  刑事第五庭    法  官　楊　欣　怡
以上正本證明與原本無異。
如不服本判決，應於判決收受後10日內，向本院提出上訴狀（須
附繕本）。
                                書記官　洪　秀　虹
中　　華　　民　　國　　96　　年　　5 　　月　　1 　　日
附錄法條：
中華民國刑法第321條
犯竊盜罪而有左列情形之一者，處六月以上五年以下有期徒刑：
一  於夜間侵入住宅或有人居住之建築物、船艦或隱匿其內而犯
    之者。
二  毀越門扇、牆垣或其他安全設備而犯之者。
三  攜帶兇器而犯之者。
四  結夥三人以上而犯之者。
五  乘火災、水災或其他災害之際而犯之者。
六  在車站或埠頭而犯之者。
前項之未遂犯罰之。
